# 母公司授予子公司高管限制性股票的会税处理

提问人：不忘初心 3 时间：2019-05-29 09:50:37
陈版主，请教下哦。母公司是上市主体，母授予子公司高管限制性股票。母公司账务处理：借长投，贷资本公积。子公司账务处理：借管理费用，贷资本公积。合并抵消分录为：借子公司资本公积，贷母公司长投。问题 1 ：按税法规定，母公司是实际承担这股份支付的主体，所以这股份支付的费用不允许子公司税前扣除，只能在母公司税前扣除。那既然不允许子公司税前扣除，为什么子公司账务处理时，要记入 “管理费用（成本费用）”科目呀？
问题 2 ：税法这么规定，是否有不合理之处？

回答人：chenyiwei
子公司个别报表层面的处理，是体现激励对象为本公司（子公司）提供相应服务的价值，实质上是职工薪酬费用的一种特殊形式。
税务问题建议咨询税务专业人士，以确定这部分费用能否扣除以及在哪一方扣除、何时扣除及扣除限额等问题。